Inventaris van het archief van de familie van Hogendorp, 1720-1902
Nationaal Archief, Den Haag
Collectie 069 Van Hogendorp [Aanwinst 1922]
Hogendorp, van suppl. 1
1720-1902
C22072
3.60 meter; 328 inventarisnummers.
Normale geschreven, getypte en gedrukte documenten, geen bijzondere handschriften.
Nationaal Archief, Den Haag
Hogendorp, Willem van (1735-(1784))
Haren, Caroline Wilhelmina van (1741-1812)
Hogendorp, Dirk van (1761-1822)
Hogendorp, Willem van (1765-1835)
Hogendorp, Frederik Emilius van (1769-1804)
Hogendorp, Carel Sirardus Willem van (1788-1856)
Olivier, Cécile Cathérine (1790-1867)
Hogendorp, Dirk Carel August van (1812-1891)
Hardy, Geertruida Elisabeth (1819-1878)
Hogendorp, Cécile Marie van (1839-1922)
Hogendorp, Marie Auguste van (1864-)
Hogendorp, Diederik van (1696-1761)
De collectie bevat stukken van Dirk van Hogendorp (1761-1822), zijn ouders, broers, zoons en kleinzoons. Het archief bevat naast persoonlijke stukken als correspondentie, mémoires en financiële gegevens overwegend stukken m.b.t. de ambtelijke carrières van een aantal van hen in Nederlands-Indië gedurende de tweede helft van de 18e en de 19e eeuw.
Archiefvorming
Geschiedenis van het archiefbeheer
De verwerving van het archief
Het archief is door schenking verworven.
2.21
Aanwijzingen voor de gebruiker
Openbaarheidsbeperkingen
Volledig openbaar.
Materiële beperkingen
Aanvraaginstructie
Openbare archiefstukken kunnen online worden aangevraagd en gereserveerd. U kunt dit ook via de terminals in de studiezaal van het Nationaal Archief doen. Om te kunnen reserveren dient u de volgende stappen te volgen:
U maakt een profiel aan op www.gahetna.nl, en logt vervolgens in
Via de archiefinventaris (alleen de beschrijvingen met rode nummers) selecteert u het gewenste archiefstuk door op de knop 'Reserveren' te klikken
In het volgende scherm geeft u aan op welke dag u het archiefstuk wilt inzien
Indien u zich bevindt in de studiezaal en een tafelnummer heeft ontvangen kunt u dit nummer vermelden. Als u geen tafelnummer heeft kunt u tafelnummer 777 laten staan
Vervolgens bevestigt u uw reservering door deze te versturen.
Verwant materiaal
Beschikbaarheid van kopieën
Verwante archieven
Voor andere stukken van de familie van Hogendorp zie ook toegang 2.21.293 Inventaris van de collectie Familie Van Hogendorp, 1620-1860.
Beschrijving van de series en archiefbestanddelen
- Mr. Willem van Hogendorp. 1735-(1784), I.
  Omgekomen bij eene schipbreuk bij de Kaap de Goede Hoop.
  - Inventaris van goederen en slaven, door den resident van Rembang Hendrik van Son overgedaan aan zijn opvolger Mr. Willem van Hogendorp, koopman en resident van Rembang., 1774 September 7; 1; 3 stukken
  - Brief van Mr. Willem van Hogendorp aan Prins Willem V van Oranje.(Minuut., (c. 1774); 2; 1 stuk
  - Testament van Mr. Willem van Hogendorp en zijne echtgenoote Caroline Wilhelmina van Haren. (Authentieke copie.), 1760 April 7; 3; 1 stuk
- Mevrouw Caroline Wilhelmina van Haren, gehuwd met Mr. Willem van Hogendorp, 1741-1812, II.
  - Gedicht aan Mevrouw Mr. Willem van Hogendorp-Van Haren van haar echtgenoot uit Indië. (Afschrift.), 1774 October 22; 4; 2 stukken
  - Gedicht op een portret van mevrouw mr. Willem van Hogendorp-Van Haren van haar echtgenoot uit Indië, gericht aan den schilder ervan Bolomay., 1774 October 17; 4BIS; 1 stuk
  - Brieven aan Mevrouw Mr. Willem van Hogendorp-Van Haren betreffende geldzaken en de loopbaan van haar zoon Dirk in Indië., 1785-1794; 5; 13 stukken
    Inhoud:
    Brief van Alting. 1785 October 30
    Brieven van Van Braam. 1786 Augustus 21-1787 Maart 17
    Brief van Van Stockum. 1788 April 5
    Brieven van Van de Weert. 1791 Februari 10-1794 December 2
  - Brieven aan Mevrouw Mr. Willem van Hogendorp-Van Haren van haar kleinzoon Carel Sirardus Willem van Hogendorp., 1810 Juni 2-1811 December 25; 6; 6 stukken
    C.S.W. graaf van Hogendorp is de zoon van Dirk en zijne eerste vrouw Margaretha Elisabeth Bartlo.
  - Schuldbekentenis aan Mevrouw Mr. Willem van Hogendorp-Van Haren, door de gemachtigden van haar zoon Dirk van Hogendorp, afgegeven ter zake van het proces Umbgrove. (Grosse.), 1804 Januari 31; 7; 1 stuk
- Dirk van Hogendorp. 1761-1822, III.
  - Ambtelijk., A.
    - Kapitein-luitenant bij de expedities naar Malakka en Riouw.
      - Rapport (van Dirk van Hogendorp) aan Commandant Van Braam over de verovering van Salangor. Hierbij: "Relaas van de verovering van Rio, op den 29 October 1784, door 's Lands Esquader Oorlog Scheepen." Afschriften., 1794 Augustus 7; 8; 2 stukken
      - Missives van J.P. van Braam, commandant der expeditie tegen Riouw, aan de Staten-Generaal (niet compleet). (Gedrukt.), 1785 Januari 17-1785 November 10; 9; 2 stukken
    - Tweede Resident te Patna in Bengalen.
      - Aanteekeningen (van de hand van Dirk van Hogendorp) over het finantieel beheer in Bengalen. 1788 Hierbij: Uittreksel van een brief uit Bengalen., 10; 2 stukken
    - Opperkoopman en Gezaghebber over Java's Oosthoek.
      - Brieven aan Dirk van Hogendorp van de Commissarissen -Generaal Nederburgh en Frykenius., 1795 Maart 25-1796 September 7; 11; 3 stukken
      - Kwitantie voor Dirk van Hogendorp van eene storting ten bedrage van 20000 rijksdaalders in casa der Compagnie., 1797 December 31; 12; 1 stuk
      - Verzoekschrift van ingezetenen van Soerabaja aan de Indische Regeering, strekkende om de schorsing van Dirk van Hogendorp als Gezaghebber en zijne arrestatie ongedaan te maken. Hierbij brief van W. Beekman aan Dirk van Hogendorp betreffende het verzoekschrift, 1797 December 141798 Januari 1; 13; 2 stukken
    - Lid van de Commissie tot de Oostindische Zaken (1802).
      - Memorie over de verdediging van Indië van de hand van Dirk van Hogendorp. Concept., 1803; 14; 1 stuk
      - Rapport van de Commissie tot de Oostindische zaken met Ontwerp-Charter en Concept-Instructiën. (Gedrukt.), 1803 Augustus 31; 15; 1 deel
      - Rapport van den Raad-Extraordinair R. de Klerck aan den Gouverneur-Generaal Jacob Mossel en Raden van Indië over Banda, "ter aanwysinge van het voor- en nadeel, dat dit Etablissement aan het bestaan der Maatschappye komt te brengen." (Afschrift.), 1756 November 9; 16; 1 deeltje
      - Rapport, aan de Vergadering van Zeventienen uitgebracht door eene Commissie uit de Participanten over die oorzaken van het verval der O.I. Compagnie, "dewelke niet in de Indische maar in de Nederlandsche huishouding en directie resideeren". (Afschrift.), Z.d.; 17; 1 stuk
      - Rapport, aan den Commissaris-Generaal S.C. Nederburgh uitgebracht over de onlusten in de Bovenlanden, in verband met gepleegde afpersingen, en over de middelen ter verbetering der toestanden onder de inlanders.I ncompleet., 1795; 18; 1 deel
      - "Register van Besluiten, Resolutiën en Plakkaten betreffende de slaven op het eiland Java sedert het jaar 1632"., Lopende tot 1797; 19; 1 deel
      - "Advertentie van Mr. S.C. Nederburgh aan zijne Landgenooten betrekkelijk onderscheiden gedrukte stukken, in de jaren 1799,1800 en 1801 uitgegeven op den naam van D. van Hogendorp." (Gedrukt.), 1802; 20; 1 stuk
      - Aanteekening van "een koopman", behelzende een kritiek op den Aziatischen raad, "die den particulieren handsel belemmert". Hierbij: Aanteekening over de koffiecultuur in O.-I., vergeleken met den Westindischen handel., 1802 Februari 10; 21; 2 stukken
      - Rapport door den oud-Commissaris-Generaal S.C. Nederburgh aan den Aziatischen Raad, betreffende het bestuur over de O.I. bezittingen en den handel op dezelven. 1802 Mei 1; alsmede de "Aanspraak", door Nederburgh tot dien Raad gericht bij het overleggen van het rapport. (Afschrift.), 1802 Mei 12; 22; 1 omslag
      - "Memorie tot redres der ingeslopen Misbruiken op Java" van A.H. Wiese., 1803 Mei 1; 23; 1 stuk
        nr. 23 ontbreekt 4/12/'87
    - Staatsraad en adviseur van Koning Lodewijk
      - "Mémoire sur l'importance des possessions et du commerce des Hollandois aux Indes orientales" enz., over de gebreken van het stelsel der oude Compagnie en de maatregelen, om uit die bezittingen en handel voordeel te trekken volgens een meer vrijzinnig stelsel. (Copie), 1806 Juni; 24; 1 stuk
        Op het titelblad staat met de hand van Dirk van Hogendorp: Presenté à sa Majesté le Roi de Hollande, au mois de Juin de l'année 1806 par le général de Hogendorp.
      - Memorie van de hand van Dirk van Hogendorp, getiteld: "Précis historique de la controverse sur les affaires des Indes", een korte uiteenzetting gevende van den gevoerden strijd over het koloniale stelsel., 1806; 25; 1 stuk
      - Memorie van de hand van Dirk van Hogendorp, getiteld: "Mémoire sur la Russië., 1806 Juni 25; 26; 1 stuk
        Dit stuk is vermeld in de biografie van Dirk van Hogendorp door mr. J.A. Sillem, blz. 153 en 165
      - Nota door J. Ekenholm, eersten opperkoopman van het kasteel te Batavia, aan den Gouverneur-Generaal A.H. Wiese, over verbetering der productie van de O.I. bezittingen door hervormingen in den geest van Dirk van Hogendorp. (Afschrift.), 1805 Augustus 31; 27; 1 stuk
      - "Beantwoording van Requisiten" op order van Nicolaus Engelhard, Gouverneur en Directeur van Java's Oostkust, gedaan door B.F. von Liebelesz. eersten resident te Soerakarta, over een begrooting der inkomsten uit zijn residentschap. (Afschrift.), ca. 1805; 28; 5 bladz.
      - Missive aan Dirk van Hogendorp, gezant te St.-Petersburg, van den Gouverneur-Generaal J. Siberg., 1804 December 15; 28BIS; 1 stuk
    - Gezant te Weenen
      - Instructie voor Dirk van Hogendorp betreffende zijne voorafgaande zending naar den Koning van Westphalen., 1807 December 7; 29; 1 stuk
      - Instructie voor Dirk van Hogendorp, buitengewoon Gezant en Gevolmachtigd Minister te Weenen., 1807 December 24; 30; 1 stuk
      - Memorie van de hand van Dirk van Hogendorp over den toestand der Oostenrijksche Monarchie., 1808; 31; 1 stuk
        Dit stuk is bestemd geweest om aan de Hollandsche regeering te worden gezonden; vergelijk: biografie van Dirk van Hogendorp door mr. J.A. Sillem, blz. 206 noot.
      - Dépêches van Dirk van Hogendorp, Gezant te Weenen, aan den minister van Buitenlandsche zaken (W.F. Röell). (Copieën, gemerkt nos. 1-58), 1808 Januari 23-October 29; 32; 1 omslag
      - Missives van den minister van Buitenlandsche zaken W.F. Röell aan den Gezant te Weenen, meerendeels betreffende de onderhandelingen over de rentebetaling der Oostenrijksche schuld, met bijlage., 1805 Mei 6-1809 April 28; 33; 11 stukken
      - Stukken betreffende de onderhandelingen over de Oostenrijksch -Hollandsche schuld., 1802 November 2-1808 Augustus 9; 34; 6 stukken
        Inhoud: Brief in cijferschrift van den gezant Van Spaen (1802). Prospectus van Goll en Co. over eene voorgenomene conversie (1807). Copie-rekest der Hollandsche schuldeischers aan Koning Lodewijk (1808). Brief van een onbekende met een voorstel tot regeling der schuld (1808). "Notanda omtrent de negotiatiën hier te lande ten lasten de Wener Bank" (1808). Brief van Stadion, minister van Buitenlandsche zaken te Weenen, aan Dirk van Hogendorp over de belangen der Hollandsche schuldeischers (1808).
      - Brieven van den gezant Dirk van Hogendorp aan G. Six, C.H. VerHuell, den Koning van Westphalen, W.F. Röell, J. Goldberg en den graaf von FÜrstenstein. (Copieën.), 1808 Februari 14-1809 Januari 11; 35; 1 deeltje en 2 stukken
        Hierbij een brief van C.H. VerHuell aan Dirk van Hogendorp. 1809 Februari 14
      - Brief (fragment) van de hand van Dirk van Hogendorp aan den minister van Buitenlandsche zaken W.F. Röell. (Minuut.), 1809 Maart 11; 36; 1 stuk
    - Lid van de Commissie voor de ReÜnie (1810).
      - Memorie van Dirk van Hogendorp ter beantwoording van vraagpunten over de Hollandsche koloniën. (Concept.), 1810; 37
        Hierbij een brief met de bedoelde vraagpunten van den Franschen minister van Financiën aan admiraal C.H. VerHuell (voorzitter van de sectie voor oorlog en marine van den Conseil pour les affaires de Hollande).
        Copie
        1810 Augustus 7 1 stuk
    - In Franschen dienst
      - Sleutels van geheimschrift in cijfers., 1813; 38; 2 stukken
        Deze stukken hebben waarschijnlijk gediend voor dienstberichten van Dirk van Hogendorp tijdens zijn gouverneurschap van Hamburg.
      - Briefwisseling in afschrift tusschen Dirk van Hogendorp en Maarschalk Davoust betreffende de weigering der Hollandsche officieren om den eed van trouw aan Lodewijk XVIII te zweren. (Afschriften.), 1814 April 29-Mei 11; 39; 1 omslag
        Op deze stukken aanteekening van eene latere hand (van mr. Sillem?), welke dezer stukken Dirk van Hogendorp gepubliceerd heeft in eene in 1814 verschenen mémoire.
      - Declaraties en staten van de hand van Dirk van Hogendorp, om vergoeding aan te vragen voor de uitrusting en paarden, tijdens de veldtochten van 1812-1814 verloren gegaan., 1814 Augustus 8; 40; 11 stukken
      - Journal de Gand, Nummer van 1815 februari 26, 41; 2 exemplaren
        Dit stuk bevat een bericht ter verdediging van Dirk van Hogendorp omtrent zijn bestuur als Gouverneur van Hamburg.
  - Niet-ambtelijk., B.
    - Mémoires van Dirk van Hogendorp (Copie), c. 1820; 42; 1 portefeuille
      Dit afschrift, in opdracht van Dirk van Hogendorp gemaakt door Taunay, draagt als titel: "Biographie de Mr. leComte Dirk van Hogendorp, écrite par lui-même pendant sa retraite à Rio de Janeirö; in druk verschenen als Memoires du Général Dirk van Hogendorp, Comte de l'Empire etc. publiés par son petit-fils M. le Comte D.C.A. van Hogendorp. la Haye. Martinus Nijhoff, 1887 Te vergelijken: Brieven aan D.C.A. van Hogendorp no. 241; alsook nos. 251 en 252
    - Copieën van brieven en brieffragmenten betreffende het copieeren van het handschrift der "Memoires" en een voorgenomen uitgave van deze in Engeland., 1819 Augustus 1-1822 Januari 23; 43; 1 omslag
      Vermeld bij Sillem, blz. 332 en Mémoires, blz. XIII.
    - Staat van dienst van Dirk van Hogendorp en aanteekening van feiten en data uit zijn leven tot 1814, beiden van zijn eigen hand., Z.d.; 44; 2 stukken
    - "Verhaal van de ongehoorde vervolging, aan Dirk van Hogendorp door de Commissarissen-Generaal en de Regeering van Nederlandsch Indié aangedaan: dienende tot verantwoording, waarom hij daaraan ontvlucht is, om in zijn vaderland Recht te zoeken.", 1799; 45; 1 omslag
    - "Verzameling van stukken, rakende de zaak van Dirk van Hogendorp, opperkoopman in dienst der O.I.Compagnie en Gezaghebber over Java's Oosthoek." Gedrukt, 1801; 46; 1 deel
    - Memorie van Dirk van Hogendorp, getiteld "Schets of Proeve over den Tegenwoordigen Staat van Java, en ontwerp tot verbetering van dies Bestier." Hierbij van denzelfde: Korte verhandeling over de wenschelijkheid van een opiumverbod., 1796 Juli 2; 47; 2 stukken
      Deze "Schets of Proeve enz." afgedrukt bij Sillem, blz. 60
    - "Schets van algemeene gronden van bestuur voor de O.I. bezittingen" en andere korte aanteekeningen van de hand van Dirk van Hogendorp., c. 1800; 48; 1 omslag
      Op den omslag staat: Aanhangsel tot het Berigt van den tegenwoordigen toestand der Bataafsche Bezittingen in O.-I. en den handel op dezelve door Dirk van Hogendorp."
    - "Inleiding" van het in 1801 door Dirk van Hogendorp uitgegeven werk: Stukken raakende den tegenwoordigen toestand der Bataafsche bezittingen in Oost-Indië., 1801 Februari 4; 49; 1 stuk en 1 bijlage
      De bijlage is een brief van De Kempenaer aan Dirk van Hogendorp over de Memorie van Van der Oudermeulen, opgenomen in Stukken raakende enz.
    - Aanteekeningen van Dirk van Hogendorp over een eventueele schikking met de Engelschen omtrent onze Indische bezittingen, en over de grondbeginselen van beheer dier bezittingen na de teruggave., 1814 Juni 17; 50
    - Inventaris van goederen en lijfeigenen, door Dirk van Hogendorp, Resident van Japara, van zijn ambtsvoorganger overgenomen., 1791 Juli 14; 51; 1 stuk
    - Scheepspas voor het schip De Elisabeth, toebehoorend aan Dirk van Hogendorp, voor eene reis van Batavia door straat Bali naar Mauritius., 1796 Februari 5; 52; 1 stuk
    - Getuigschrift, aan Dirk van Hogendorp verstrekt vanwege den Gouverneur van Bombay, tijdens zijn verblijf aldaar., 1799 Januari 8; 53; 1 stuk
    - Huwelijksvoorwaarden van Dirk van Hogendorp en Augusta Eleonora Carolina prinses von Hohenlohe-Langenburg. Hierbij een attest omtrent huwelijksafkondigingen te Wolvega van het voorgenomen huwelijk van Dirk van Hogendorp met A.E.C. prinses von Hohenlohe., 1802 Augustus 27,1802 September 12; 54; 3 stukken
    - Wederkeerig testament van Dirk van Hogendorp en A.E.C. prinses von Hohenlohe. Grosse, 1803 April 16; 55; 1 stuk
    - Inventaris van den boedel van Gravin D. van Hogendorp, geboren A.E.C. prinses von Hohenlohe. (Grosse en bijlage, 1813 Maart 29; 56; 2 stukken
    - Extracten uit de lijst der gedoopten bij de Hollandsche gereformeerde gemeente te St. Petersburg betreffende twee kinderen van Dirk van Hogendorp., 1804 Juli 2-1805 Mei 27; 57; 2 stukken
    - Brieven aan Dirk van Hogendorp van verschillende personen., 1786-1815; 58; 18 stukken
      Brief van zijn vader mr. Willem van Hogendorp aan zijn beide zoons Dirk en Gijsbert Karel, gedeeltelijk in versvorm. (Copie) 1774 October 12. Zie hierbij ook Verslagen XXXVI, 1913, bijlage XII, Inv.no. 8
      Brief van Van Braam. 1786 Januari 13
      Brief van zijn broeder Gijsbert Karel van Hogendorp. 1800 Mei 25. Zie hierbij ook Verslagen XXXVI,1913, bijlage XII, Inv.no. 24
      Brieven van G. van Nassau. 1802 December 15
      Brief van Teysset en Co. 1805 Maart 12 Gericht aan een gemachtigde van Dirk van Hogendorp met een bijlage: Copie-beschikking van den Hoogen Raad van Justitie van N.I. 1804 Maart 14
      Brief van Holle, grootmeester der Loge La Vertueuse. 1807 Februari 15, betreffende een kapitaal-aandeel in het genootschap, met 2 bijlagen (copie).
      Brieven van C.A. Ver Huell, 1802 Juni 15, betreffende zijn weigering om met Dirk van Hogendorp in de commissie tot de Oostindische zaken te zitten, en van 1807 October 27, 31, betreffende een vordering van Dirk van Hogendorp, met bijlage: brief van C.A. Ver Huell aan Spoors. 1808 September 10
      Brief van Chatillon namens het Fransche ministerie van Oorlog. 1815 Juli 20
      Brieven van Favre uit Nantes. 1815 October 18-November 18
      Brief van Eleonora prinses van Hohenlohe. Z.d. met een aanteekening omtrent de schrijfster.
    - Brieven van Keizer Napoleon., 1811 Augustus 15-1813 Juni 16; 58BIS; 3 stukken
      Zie hierbij ook Verslagen XXXVI, 1913, bijlage XII, inv.no. 22
    - Brieven van Dirk van Hogendorp aan verschillende personen., 1708-1821; 59; 10 stukken
      Brief aan Gecommitteerden, met de vervolging van Dirk van Hogendorp belast, over schade aan zijn schepen ingevolge zijn arrestatie (minuut), 1798 Februari 15
      Brief aan een onbekende ter verdediging tegen verschillende beschuldigingen (copie), 1798 Maart 25
      Brief (waarschijnlijk) aan S.C. Nederburgh (klad), 1800
      Brief aan zijne gemachtigden Keuchenius, Barends en Franquemont (minuut). 1815 Juli 15
      Brief aan den Franschen minister van Oorlog betreffende benoodigde stukken voor een voorgenomen derde huwelijk (minuut), 1815 Juli 15
      Brief aan dr. Van Stipriaan Luiscius betreffende het aanleggen van een natuur-historische verzameling (orig.), 1818 April 10, met bijlagen: brief van N.C. Muller aan mevrouw F. van Devennter-Maas, 1923 Mei 30, en van de laatste aan jkvr. M.A. van Hogendorp, 1923 Juni 1, meldende de herkomst van dezen brief.
      Brief aan een ongenoemden vriend (Van Maanen?) over zijn cultuurondernemingen in Brazilië (minuut),1821 Juli 17
      Brief aan een onbekende (fragment). Z.d.
    - Akten van insinuatie, namens Dirk van Hogendorp gedaan aan W.V.H. van Riemsdijk te Batavia, betreffende kooppenningen, door dezen verschuldigd aan wijlen Mr. Willem van Hogendorp. (Afschriften.), 1789 October 24; 60; 3 stukken
    - Volmacht van Dirk van Hogendorp aan verschillende personen om zijne belangen en die van zijn zoon C.S.W. van Hogendorp in den boedel zijner schoonmoeder Mevrouw Bartlo te vertegenwoordigen., 1806 Juli 21-1807 Februari 14; 61; 2 stukken
    - Brief van investituur, waarbij aan Dirk van Hogendorp als comte de l'Empire uit de Fransche domeinen in Westphalen goederen worden verleend tot een totaal van frcs. 30000, 1811 Augustus 29; 61BIS; 1 stuk
    - Schuldbekentenis van zijn zoon Carel Sirardus Willem van Hogendorp. (Grosse.), 1812 Januari 16; 62; 1 stuk
    - Stukken betreffende de toekenning van een pensioen door den Souvereinen Vorst aan Dirk van Hogendorp., 1814 Juli 26-Oktober 14; 63; 3 stukken
    - Stukken betreffende de sequestratie der bezittingen van Dirk van Hogendorp in verband met zijne schorsing als Gezaghebber van Java's Oosthoek., 64-70
      - Staat der bezittingen van Dirk van Hogendorp bij zijn vertrek van Java, met inventaris van achtergelaten goederen en slaven. 1798 Juni 10, 64; 3 stukken
      - Besluit van het Indische Gouvernement, houdende weigering om een salpeterfabriek van den gesequestreerden boedel van Dirk van Hogendorp over te nemen. (Extract.) 1802 October 19, 65; 1 stuk
      - Missive van gecommitteerden tot finantiën van den Aziatischen Raad aan Dirk van Hogendorp over zijne schuld aan den boedel van P. van der Weert. Hierbij: Concept-antwoordschrijven van Dirk van Hogendorp op die missive. 1806 Januari 15, 66; 2 stukken
      - Verzoekschrift van Dirk van Hogendorp aan Hare Hoog Mogenden om schadevergoeding wegens zijn gesequestreerden boedel in Indië. (Afschrift.) 1806, 67; 19 bladen
      - Staatsbesluit (van den Raadspensionaris) tot afkoop van de vorderingen van Dirk van Hogendorp op de voormalige O. I. Compagnie, met opdracht aan Commissarissen-generaal om de liquidatie van zijn boedel in Indië te bevorderen. (Afschrift.) 1806 Juni 4, 68; 1 stuk
      - Stukken betreffende de behandeling van de zaak van Dirk van Hogendorp door eene Commissie uit den Staatsraad ingevolge besluit van Koning Lodewijk van 21 November 1807 1807-1809, 69; 5 stukken
        a. Concept-Rapport aan Koning Lodewijk om de zaak van D. van Hogendorp's gesequestreerden boedel opnieuw in Indië te doen behandelen, en intusschen de procedures hier te lande op te schorten.
        1809 4 bladen
        b. Memorie van Elucidatie, door Dirk van Hogendorp bij die Commissie ingediend.
        (Origineel en concept.) 13 bladen
        c. Fransche vertaling van het Rapport, van de hand van Dirk van Hogendorp.
        3 bladzijden
        d. Brief van (den Staatsraad) W. Queysen aan (?), betreffende het Rapport in de zaak van Dirk van Hogendorp.
        1809 October 27 1 stuk
      - Rapport van de Generale Rekenkamer aan den Gouverneur-Generaal Daendels betreffende eene rekening-courant tusschen den boedel van Dirk van Hogendorp en de Gouvernementskas. 1810 Mei 19, 70; 1stuk
- Mr. Willem van Hogendorp (broeder van Dirk van Hogendorp), 1765-1835, IV.
  - Brieven aan Jhr. Mr. Willem van Hogendorp van verschillende personen., 1816-1828; 71
    Brieven van zijn neef Carel Sirardus Willem van Hogendorp.
    1816 Novemeber 12-1828 Augustus 4 32 stukken
    Brieven van Bourdon te Rio de Janeiro.
    1822 September 20 en November 4
    Brief van zijn broeder Dirk van Hogendorp.
    1822 October 14
    Brief van Garnier te Rio de Janeiro.
    1822 October 31
    Brief van zijn broeder Gijsbert Karel van Hogendorp.
    1823 Februari 19
    Brief van Lafitte te Parijs, 1823 Maart 12, betreffende het legaat van Napoleon aan Dirk van Hogendorp.
- Frederik Emilius van Hogendorp (broeder van Dirk van Hogendorp), 1769-1804, V.
  - Akten van aanstelling van Frederik Emilius van Hogendorp door de Staten-Generaal der Vereenigde Nederlanden tot Brigade-Majoor van de Infanterie, en door Prins Willem V tot 2de commandant van het bataillon Landzaten, 1793 Mei 15-1794 September 12; 72; 2 stukken